# 模具入账处理

提问人：tingxuege1988 时间：2021-10-11 14:33:05
请教陈版，我公司是一家小家电研发生产企业，研发新品时，实务中会遇到类似的情况，在产品试制阶段就会决定需要投模（非研发专用模具），委托供应商进行开模具（模具由我公司设计），公司会在试产阶段评审模具是否合格，入不合格会要求供应商修模，小批量试产没有问题，则会进行批量生产（产品批量生产与投模阶段使用过的模具是同一批模具） 。模具的使用寿命一般2-3年，这种情况下， 1 ）模具是否可以计入固定资产， 2 ）如果可以，什么时候确认固定资产 （实务中是需要研发工程师和模具工程师都要收合格，基本上接近于产品正式生产的时间） 3 ）还是说因为我是产品试制阶段进行的模具开发，模具费用（可能会上亿）一次性计入研发费用？ 感觉一次性计入研发，会导致研发费用虚高：理由虽然模具是产品试制阶段投放的，但是实际上是为了以后量产使用的；

回答人：chenyiwei
模具是该小家电产品研发成果的载体之一，但其存在实物形态，且成本能够可靠计量，故一般认为应单独确认为一项固定资产，不属于研发费用的组成部分。
研发该模具的目的是量产该产品，一般理解对于专用于某种特定产品的模具，应在相关产品达到量产条件时认定达到预定可使用状态，在该时点转固，其折旧年限为该产品的预计市场寿命年限和该模具本身的可使用寿命（可能以产量表示）之间的孰低者。